# 对于拟 IPO 公司按揭方式购入车辆账务处理问题

提问人：沙堡海浪 时间：2019-10-22 06:30:15
情况背景：某拟 IPO 公司通过车辆经销商本身的第三方金融贷款公司进行贷款，该笔款项用于购买该经销商销售车辆。
问题：车辆是否应以未来现金流量现值折现入账，对于该笔借款，应作为长期应付款核算还是长期借款进行核算？
准则所述以分期付款方式购入固定资产系公司将款项支付给销售方，但该公司款项系支付给第三方金融贷款公司，故该事项是否应视为以分期付款方式购入固定资产进行处理？
请教陈版及各位大神上述问题，万分感谢！

回答人：chenyiwei
其交易实质同样是分期付款购建固定资产。由于融资提供方为汽车金融公司，故一般可列报为长期借款。